臺北高等行政法院判決
                                     100年度訴字第1018號
                                   100年10月13日辯論終結
原      告　衛星娛樂傳播股份有限公司
代　表　人　吳健強
訴訟代理人　林聖鈞律師
被      告　國家通訊傳播委員會
代　表　人　蘇蘅（主任委員）
訴訟代理人　李獻德
          　高淑華
            張勝騰
上列當事人間衛星廣播電視法事件，原告不服行政院中華民國10
0 年4 月15日院臺訴字第1000091578號訴願決定，提起行政訴訟
，本院判決如下：
    主  文
原告之訴駁回。
訴訟費用由原告負擔。
　　事實及理由
一、事實概要：被告以原告經營之JET 頻道於民國99年6 月25日
    15時許播出之「生活新知－樂活宣言」節目，涉有推介宣傳
    「褐藻糖膠Fucoidan一服了可以擋」產品，節目未與廣告區
    分，違反衛星廣播電視法第19條第1 項規定，依同法第37條
    第1 項第1 款規定，以99年9 月27日通傳播字第0990034976
    0 號裁處書處原告罰鍰新臺幣（下同）100 萬元，並應立即
    改正，依衛星廣播電視法相關規定製播節目，逾期不改正者
    ，按次連續處罰，並得對前揭頻道處以3 日以上、3 個月以
    下之停播處分（下稱原處分）。原告不服，提起訴願經決定
    駁回，遂提起本件行政訴訟。
二、本件原告主張：
（一）就立法目的言，衛星廣播電視法「警告」與「罰鍰」皆屬
      不利益行政處分，處分程序與實體均須遵循「依法行政原
      則」：
      行政院法務部84年12月18日就衛星廣播電視法罰則部分說
      明內容為：「本草案所規範者主要為衛星廣播電視事業之
      執照核發、節目及廣告管理、權利保護等事項；如有違反
      ，亦僅是違法行政法上義務。」、「本草案區分警告、罰
      鍰、停播、撤銷執照及沒入等處分。違法情節較輕微者，
      予以警告，違反情節較重或警告仍不改正者，處以罰鍰。
      」此有立法院院會紀錄可稽，核立法過程可知，衛星廣播
      電視法罰則規定之立法原意，立法者係針對違法情節差異
      而分別有不同安排，情節較輕者先實施警告處分，警告無
      效果或情節較重者始直接課以罰鍰處分，相較於警告行政
      處分行為，罰鍰顯係給予行政違法非難性較重者之制裁效
      果。準此，警告與罰鍰均為獨立行政處分類型，適用依法
      行政原則。
（二）違反衛星廣播電視法第19條、同法罰則規定與行政罰法之
      文義解釋：
   1、行政罰法第25條所定之「分別予以處罰」，其文義係指「
      數行為」均應依違犯之法律「分別」賦予法律規定之效果
      。申言之，同一行為人縱使數個行為均違反同一構成要件
      ，行政機關應依同一法律規定個別地、反覆地賦予處罰效
      果。
   2、衛星廣播電視法罰則明文規定某些行為人違反行政法上義
      務行為無待警告即可直接處以罰鍰（衛星廣播電視法第36
      條第2款 至第8 款規定參照），或先就某些違反行政法上
      義務之行為（衛星廣播電視法第35條第1 款至第4 款規定
      參照）實施警告處分，針對「該同一行為」不改正或未改
      正之不作為狀態處以罰鍰（衛星廣播電視法第36條第1 款
      規定），乃為立法者之差異安排。
   3、另按衛星廣播電視法第37條第1 項第1 款規定：「衛星廣
      播電視事業或境外衛星廣播電視事業有下列情形之一者，
      處新臺幣20萬元以上200 萬元以下罰鍰，並通知限期改正
      ，逾期不改正者，得按次連續處罰……（一）1 年內經處
      罰2 次，再有前2 條各款情形之一者。」依其文義可知：
      行為人所為應限於「再犯」曾經違犯衛星廣播電視法第35
      條第3 款規定、同法第36條第1 款規定之「同一行為」，
      始有本條規定之適用。處罰二次後再有違規之行為若為另
      一行為，法律適用上應依所違犯規定處罰，並無加重處分
      內容之理由。
（三）「國家通訊傳播委員會裁處廣播電視事業罰鍰案件處理要
      點」（下稱處理要點）規定有悖「法律保留原則」：
   1、被告針對廣播電視事業、衛星廣播電視事業違反衛星廣播
      電視法規定者，訂有處理要點，據以決定應受罰鍰處分個
      案裁罰金額。依被告96年1 月15日發布處理要點，第3 條
      規定：「……於適用衛星廣播電視法第36條第1 項第1 款
      規定時：（一）所稱警告後仍不改正或不於改正之行為，
      係指經警告後，再有同類型之違法構成要件之行為。」
   2、依衛星廣播電視法立法紀錄可知，罰鍰乃針對違反行政法
      上義務情節較重或警告仍不改正者之法律效果，準此，立
      法者已約束執法者必須在行為人有「經警告而不改正」不
      作為事實始得直接處以罰鍰。質言之，行為人必須有一前
      行為存在，始能符合經警告而不改正之文義，亦即「同一
      行為」才能適用衛星廣播電視法第35條、同法第36條第1
      款規定及同法第37條第1 項第1 款規定。
   3、衛星廣播電視法罰則規定立法理由既明示違反衛星廣播電
      視法第19條規定應行警告，警告不改正處罰鍰，第37條第
      1 項第1 款「再有前2 條各款情形之一者」，適用範圍明
      確係針對同一行為，而非同類型行為。又，數個違反衛星
      廣播電視法第19條規定行為，行政罰法第25條已明示分別
      處罰原則，從而數個行為均應先警告，再罰鍰，數個行為
      應有數個警告處分。故處理要點第3 條、第4 條規定恐已
      悖於法律保留原則，因處理要點第3 條規定，執行結果造
      成廣播電視事業違反節目廣告化規定，被告只須為「一次
      」警告處分，其後該廣播電視事業同一或數個節目播送行
      為，均援用處理要點第3 條規定視為同類型行為，不需針
      對個別行為先行警告處分，實已架空衛星廣播電視法第35
      條規定，擴充法律之處罰範圍、同時悖於行政罰法第25條
      規範意旨，於此干涉人民權利義務場合，行政機關不能透
      過行政命令簡化法律之適用，更不能改變或逾越法律對於
      構成要件之設計，否則即有違反法律保留原則。
（四）原處分應予撤銷：
   1、原處分理由可知被告認定行為數之標準與原處分之不當：
      被告對於原告曾經幾度違反衛星廣播電視法第19條規定行
      為次數、態樣，並非無法區分。被告既可區分原告1 年內
      或2 年內違規次數達若干，對於原告該當數個行為之事實
      ，應有認識。退萬步言，縱原告曾發生處理要點第3 條、
      第4 條規定所述「同類型行為」，因所謂同類型行為本質
      上仍為數個違反行政法義務行為，仍不能排除行政罰法規
      定之適用。又，被告係將一個廣播電視事業係不論節目內
      容，只要任何節目有廣告化事實，即認定為一次節目廣告
      化行為。惟查，每一個公開播送節目內容均係結合不同人
      員所共同創作、演藝人員共同演出而完成，播送節目內容
      不同即非同一行為。廣播電視事業再三播送同一違反節目
      廣告化之節目，可謂同一行為，有衛星廣播電視法第35條
      至第37條規定之適用。播送不同違反節目廣告化之節目，
      非屬同一行為，或可視為同類型行為，應就數個行為分別
      適用行政罰法規定論處。如此解釋始符合衛星廣播電視法
      第35條至第37條規定立法目的。原告99年6 月25日播送之
      「生活新知－樂活宣言」節目，非違反同一行政法上義務
      之同一行為，並無適用衛星廣播電視法第37條規定之餘地
      ，據此，原處分自有適用法令之違誤。
   2、原處分事實依法至多能為警告處分，被告竟課以罰鍰處分
      ，違反依法行政原則：
      經查，被告99年9 月27日以通傳播字第09900349760 號函
      針對原告JET 頻道播送99年6 月25 日 「生活新知－樂活
      宣言」節目涉及節目廣告化課以罰鍰，惟原告之前未曾播
      送同一內容節目，按行政罰法第25條規定，裁罰前應就系
      爭節目涉及節目廣告化，適用衛星廣播電視法第35條第3
      款規定先行警告處分，不能逕行課以罰鍰，適用衛星廣播
      電視法第37條第1 項第1 款規定加重課處罰鍰，適用法令
      顯有違誤。
（五）原告並聲明：
   1、訴願決定及原處分均撤銷。
   2、訴訟費用由被告負擔。
三、被告則以：
（一）依99年4 月16日通傳播字第09948014850 號令修正發布之
      國家通訊傳播委員會裁處廣播電視事業罰鍰案件處理要點
      （下稱處理要點）第2 點第3 款規定：「本會處理裁處廣
      播電視事業罰鍰案件違法行為評量表（以下簡稱評量表，
      表一：廣播事業適用、表二：電視事業適用）與違法等級
      及罰鍰額度參考表（表三），適用於依衛星廣播電視法第
      36條至第38條或第40條裁處罰鍰之案件」；同要點第5 點
      規定：「主管業務單位於適用違法行為評量表時，應審酌
      違法案件相關情狀，勾選表內考量事項（依電視事業適用
      之罰鍰案件違法行為評量表所載，其考量項目包括：違法
      情節、事業2 年內受裁處次數及行政罰法第18條第1 項規
      定所定之情事等）並加計積分後，對照違法等級及罰鍰額
      度參考表（表三），擬具適當之罰鍰建議，提請委員會議
      審議。」同要點第7 點規定：「本要點適用於違法行為日
      發生於99年5 月1 日後之案件。」
（二）本件違法事實如事實欄所述，被告於99年7 月5 日以通傳
      播字第09948030830 號函請原告對於上開違法事實陳述意
      見，雖經原告於同年7 月16日提出意見陳述書，惟系爭節
      目內容經被告審酌意見陳述書及相關事證後，於99年9 月
      1 日召開之第374 次委員會議決議，認定節目內容表現，
      聚焦於特定商品之介紹，廣告意圖明顯，致節目未與廣告
      區分，應依衛星廣播電視法規定核處，此有原處分案卷附
      被告第374 次委員會議紀錄、節目側錄光碟等資料可稽，
      違法事實足臻明確。被告已衡酌原告違法情節，對原告有
      利或不利均予以考量，並依法處分，核無違誤。
（三）復查，原告於本案違法行為前1 年內曾因違反相同構成要
      件，經被告以98年12月31日通傳字第09800469170 號、99
      年3 月19日通傳播字第09948010200 號、99年3 月26日通
      傳播字第09900067640 號裁處書、99年5 月28日通傳播字
      第09900099440 號及99年5 月28日通傳播字第0994802258
      0 號裁處書裁處5 次在案。查衛星廣播電視法第37條所稱
      「1 年內經處罰2 次，再有前2 條各款情形之一者。」係
      指自本次行為發生日起，追溯至前2 次受裁罰日止，未逾
      365 日，再有「同類型之違法構成要件」之行為者，為處
      理要點第4 點第2 款規定所明文。是本次原告違規行為自
      99年6 月25日發生日起，追溯至上開5 次受裁罰日止，皆
      未逾365 日，為再有「同類型之違法構成要件」之行為，
      被告依此計算原告違反衛星廣播電視法第37條第1 項第1
      款之次數並無違誤。復原告本次違法時間比例為四分之一
      以下，列為「普通」等級，且2 年內曾因相同違法事證，
      經被告共裁罰12次在案，依前揭處理要點規定，按違法情
      節、事業2 年內受裁處次數等考量事項，分別採計10分、
      35分，合計總積分45分，對照違法等級及罰鍰額度參考表
      ，係屬第5 級，對應衛星廣播電視法第37條之罰鍰額度裁
      處100 萬元，認事用法並無違誤。
（四）衛星廣播電視法第19條第1 項之規範目的，主要要求頻道
      業者於節目品質上維持其完整性，即節目之起始與結束，
      收視戶應得到完整之節目資訊與不被干擾之視聽權益，其
      係著重規範衛星廣播電視事業或境外衛星廣播電視事業之
      節目，應維持其完整性並與廣告區分，防止於節目進行中
      、非屬廣告時段，對於不特定之電視觀眾為特定商品宣傳
      或廣告之行為，以維同法第1 條「為促進衛星廣播電視健
      全發展，保障公眾視聽權益……」之立法意旨。而衛星廣
      播電視法第35條至第37條規定，係就衛星廣播電視事業或
      境外衛星廣播電視業違反第19條第1 項節目未與廣告區分
      規定之行為加以規範、處罰，並未限縮於同一節目廣告化
      之行為始處罰之，即係以「事業所經營之單一頻道」（即
      頻道業者）違反「同一法條規定之行為」（即相同構成要
      件之行為）為處罰之依據，原告主張不同節目內容，應視
      為「非同一行為」，每一次違規行為，均應適用衛星廣播
      電視法第35條第3 款規定分別先行警告處分……云云，係
      屬誤解。就衛星廣播電視法相關規定以觀，頻道業者播送
      一次節目與廣告未區分之節目即為一次違法行為，不論其
      係戲劇節目、新聞節目、消費資訊節目或體育節目，該頻
      道只有第1 次違反衛星廣播電視法第19條第1 項規定之行
      為裁處「警告」；第2 次為同類型違法構成要件之行為，
      依衛星廣播電視法第36條第1 款規定處以罰鍰；第3 次及
      其後再為同類型違法構成要件之行為時，均以衛星廣播電
      視法第37條第1 項第1 款規定裁處罰鍰，或並為停播處分
      。
（五）被告為行使法律所授與裁量權，在遵循法律授權目的及範
      圍之內，實踐具體個案正義，及法律適用的一致性、平等
      對待原則，避免各執法人員對具備相同違法構成要件之行
      為者恣意為不同裁量，乃訂定「國家通訊傳播委員會裁處
      廣播電視事業罰鍰案件處理要點」作為行政裁量權之準則
      ，此處理要點之發布符合行政程序法第159 條第2 項第2
      款規定意旨，並非法律所不許。被告已分別就違反衛星廣
      播電視法第36條至第38條或第40條等不同情節，訂定不同
      之處罰額度，復依據其違反次數之多寡等訂定不同之裁罰
      基準，其作原則性或一般性裁量準則，難謂有違衛星廣播
      電視法之立法本意，亦無違法律保留原則。
（六）原告指稱法務部就罰則部分說明「本草案區分警告、罰鍰
      、停播、撤銷執照及沒入等處分。違法情節較輕微者，予
      以警告，違反情節較重或警告仍不改正者，處以罰鍰。」
      乙事，亦僅闡釋違反法律規範之行為（如節目未與廣告區
      分之行為）經警告後仍不改正者處以罰鍰，並未限縮於「
      同一節目」之廣告化違規行為。如按原告主張不同節目內
      容應視為「非同一行為」，每一次違規行為，均應先行警
      告處分云云，將使違反節目廣告化規範之業者，除重播相
      同違法節目廣告化內容始處罰鍰外，永遠僅被裁處警告，
      實有違衛星廣播電視法著重規範衛星廣播電視事業或境外
      衛星廣播電視事業之節目，應維持其完整性並與廣告區分
      ，使收視戶應得到完整之節目資訊與不被干擾視聽權益之
      立法意旨，且由衛星廣播電視法第35條、第36條第1 款、
      第37條第1 項第1 款文義及法務部上開補充說明觀之，並
      未規定或指陳任何時點違反第35條各款相同構成要件之違
      法事實，均應先予警告，始能適用同法第36條第1 款或第
      37條第1 項第1 款規定裁處罰鍰，原告所述核不足採。
（七）原告另主張「基於行政罰法第25條規定，每一次違規行為
      ，均應適用衛星廣播電視法第35條第3 款規定分別先行警
      告處分，本案不能逕行課以罰鍰，原處分以同法第37條規
      定加重課處罰鍰，適用法令顯有違誤。」乙節，依行政罰
      法第25條規定，本件原告分別於系爭節目播送前2 年內播
      出12次具備「同類型違法構成要件」之行為（節目），依
      處理要點第4 點規定，應視為數個違法行為，自應分別處
      罰，於法並無不合。況衛星廣播電視法對於電視事業播送
      之節目無庸事前送審，旨在課予業者自律之責任，並非免
      除其審查義務，自應就其違規行為負法律上之責任。按衛
      星廣播電視法第19條之立法意旨，乃在要求廣電業者對其
      所播出之節目內容，應善盡注意義務，廣播電視事業自應
      對節目及廣告內容嚴加編審、過濾，以展現民主法治國家
      之媒體守法精神。原告經營衛星廣播電視事業，理應知悉
      並遵守衛星廣播電視法等相關規定，其自97年6 月至99年
      6 月止，2 年內因違反衛星廣播電視法第19條第1 項規定
      ，經被告核處12次在案，對節目與廣告之區分理應認識甚
      深，於系爭節目內容可能損害觀眾收視權益應能預見，惟
      其不僅未採取任何防範措施，甚且任由系爭節目內容一再
      違法播出，其未善盡審查義務，顯有應注意能注意而不注
      意之過失，自應就其違規行為負法律責任，此觀諸行政罰
      法第7 條第1 項規定可明。被告審酌其違法情節，依法核
      處，原處分並無不合。
（八）被告並聲明：
   1、駁回原告之訴。
   2、訴訟費用由原告負擔。
四、經查：
（一）原告經營之JET 頻道於99年6 月25日15時許播出之「生活
      新知－樂活宣言」節目，涉有推介宣傳「褐藻糖膠Fucoid
      an一服了可以擋」產品，節目未與廣告區分，違反衛星廣
      播電視法第19條第1 項規定等情，為原告所不爭執，且原
      告於本案違法行為前1 年內，曾因有違反同條項「節目應
      維持完整性並與廣告區分」規定之行為，經被告以98年12
      月31日通傳字第09800469170 號、99年3 月19日通傳播字
      第09948010200 號、99年3 月26日通傳播字第0990006764
      0 號裁處書、99年5 月28日通傳播字第09900099440 號及
      99年5 月28日通傳播字第09948022580 號裁處書裁處5 次
      等事實，亦有行政處分明細表附於訴願卷可稽，且為原告
      所是認，故此部分之事實，應堪認定。
（二）被告基於前開事實，依衛星廣播電視法第37條第1 項第1
      款規定，處原告罰鍰100 萬元，並命應立即改正，依衛星
      廣播電視法相關規定製播節目，逾期不改正者，按次連續
      處罰，並得對前揭頻道處以3 日以上、3 個月以下之停播
      處分，原告不服，提起訴願經決定駁回，亦有被告99年9
      月27日通傳播字第09900349760 號裁處書、行政院100 年
      4 月15日院臺訴字第1000091578號訴願決定書在卷可據。
（三）原告不服原處分，循序提起行政訴訟，並以依衛星廣播電
      視法第37條第1 項第1 款處罰之行為，須為再犯曾經違犯
      之同法第35條第3 款、同法第36條第1 款規定之同一行為
      ，被告系爭處理要點認為同類型行為即有適用，有悖法律
      保留原則，被告據以作成原處分，即有違法，應予撤銷等
      節，據為主張，故本件應審酌者為：原告主張依衛星廣播
      電視法第37條第1 項第1 款處罰之行為，須為再犯曾經違
      犯之同法第35條第3 款、同法第36條第1 款規定之同一行
      為，是否有據？被告系爭處理要點第3 點、第4 點規定，
      該法第36條第第1 款「仍不改正」及第37條第1 項第1 款
      「再有前二條情形」，係指再有同類型之違法構成要件行
      為，是否違反法律保留原則？原處分是否適法？
五、本院之判斷：
（一）按「節目應維持完整性，並與廣告區分。」、「衛星廣播
      電視事業或境外衛星廣播電視事業有下列情形之一者，予
      以警告︰……三、違反第18條第1 項、第3 項、第19條或
      第20條第1 項準用第18條第3 項、第19條第2 項規定者。
      ……」、「衛星廣播電視事業或境外衛星廣播電視事業有
      下列情形之一者，處新台幣10萬元以上100 萬元以下罰鍰
      ，並通知限期改正︰一、經依前條規定警告後，仍不改正
      者。……」、「衛星廣播電視事業或境外衛星廣播電視事
      業有下列情形之一者，處新臺幣20萬元以上200 萬元以下
      罰鍰，並通知限期改正，逾期不改正者，得按次連續處罰
      ︰一、1 年內經處罰2 次，再有前2 條各款情形之一者。
      ……」衛星廣播電視法第19條第1 項、第35條第3 款、第
      36條第1 款、第37條第1 項第1 款定有明文。
（二）原告經營之JET 頻道於99年6 月25日15時許播出之「生活
      新知－樂活宣言」節目，由主持人與邀請至現場之來賓在
      節目中推介宣傳「褐藻糖膠Fucoidan－服了可以擋」產品
      ，因推介宣傳之內容，聚焦於特定商品之介紹，故以節目
      形式宣傳商品之廣告意圖明顯，經被告99年9 月1 日第37
      4 次委員會議決議，認定系爭節目違反衛星廣播電視法第
      19條第1 項節目應維持完整性並與廣告區分之規定等情，
      有99年第5 次電視節目涉嫌未與廣告區分審議案件一覽表
      、被告第374 次委員會議紀錄附卷可稽，且原告於本次行
      為前，因節目未與廣告區分而違反衛星廣播電視法第19條
      第1 項規定，經被告裁處，自97年8 月18日起至99年5 月
      28日止，2 年內共裁處12次；本次行為前1 年內，則受裁
      處5 次，亦有行政處分明細表可憑，故被告認定原告應依
      衛星廣播電視法第37條第1 項第1 款裁處，並審酌原告違
      規情節及事業2 年內受裁處次數等事項，處以罰鍰100 萬
      元，並請其立即改正，依衛星廣播電視法相關規定製播節
      目，逾期不改正者，按次連續處罰，尚非無據。
（三）原告雖主張依衛星廣播電視法第37條第1 項第1 款處罰之
      行為，須為再犯曾經違犯之同法第35條第3 款、同法第36
      條第1 款規定之「同一行為」，本件行為與前受裁處之行
      為，均屬不同節目，自非屬同一行為，故被告應僅得依同
      法第35條第3 款對原告予以警告，而不得依同法第37條第
      1項第1款裁處罰鍰云云，惟查：
   1、法規就應科處行政罰之行為所為之規定，為行政罰之構成
      要件，依衛星廣播電視法第37條第1 項第1 款：「一年內
      經處罰二次，再有前二條各款情形之一」之文義以觀，該
      款規定處罰之行為態樣，係逕予援用同法第35條、第36條
      各款之行為，故就處罰行為觀察，依第37條第1 項第1款
      處罰之行為，與依同法第35條、第36條各款行為處罰者，
      客觀上並無不同。然何以相同態樣之行為，分別該當不同
      行政罰法條，並以不同之行政罰種類（警告或罰鍰）處罰
      ，實乃因衛星廣播電視法第37條第1 項第1 款之構成要件
      中，尚將行為前特定期間違法次數納入構成要件，而使其
      與同法第35條、第36條各款情形之行為區隔，而成為獨立
      類型之行政罰規定。立法者將特定期間內違法次數多寡，
      作為行政罰構成要件，其立法目的無非係考量多次重覆違
      犯同一法規範之不法內涵，有予以不同程度或方式處罰之
      必要性，故始制訂不同處罰規定，衛星廣播電視法第37條
      第1 項第1 款之規定，與同法第35條、第36條各款處罰規
      定間，即存有此種特別關係，故符合第37條第1 項第1 款
      之構成要件者，本應優先適用，而不再依同法第35條、第
      36條規定再予評價。此與原告所提本法制定時之立法紀錄
      ，揭示依違反情節給予不同種類處分之立法意旨，應屬相
      符。
   2、原告雖主張衛星廣播電視法第37條第1 項第1 款處罰之行
      為，須為再犯曾經違犯之同法第35條第3 款、同法第36條
      第1 款規定之「同一行為」，以違反衛星廣播電視法第19
      條節目廣告化為例，即行為人須因節目廣告化為被告依同
      法第35條第3 款警告後，再播出同一節目內容而不改正，
      為被告依同法第36條第1 款罰鍰並通知限期改正，而於1
      年間再播出相同節目內容，始能依同法第37條第1 項第1
      款處罰云云，惟查，依衛星廣播電視法第37條第1 項第1
      款之文義以觀，並無出現「相同節目」或「同一行為」等
      文字或概念，故原告所稱依衛星廣播電視法第37條第1 項
      第1 款處罰者，其1 年內經處罰2 次之節目內容，須與本
      次違法節目為同一內容或同一行為云云，就文義而言，已
      屬牽強。原告援引衛星廣播電視法第36條第1 款之規定，
      認係針對同一行為不改正或未改正之不作為狀態處罰，然
      查，該款規定文字雖有仍不改正之用語，然觀諸前條之行
      政罰種類僅為警告，意即前次違法之處罰，係對行為人宣
      示其行為違反抽象法律之禁止或誡命，並促其不得再有違
      反情事，警告內容中並無命行為人應依特定指示實現具體
      內容之改正作為，故該條所謂經警告仍不改正之行為，應
      係指再次從事與原警告內涵相同之違法行為之意。以衛星
      廣播電視法於第19條第1 項為例，該條項係設定行為人有
      將節目與廣告區分之作為義務，行為人違反此項作為義務
      而依該法第35條第3 款受警告，其受警告之內涵，係命行
      為人不得再有違反衛星廣播電視法第19條第1 項之違法行
      為，而不僅止於命行為人不得再製播該違法節目，倘依原
      告所訴不同節目內容應視為非同一行為，每一次違規行為
      ，均應先行警告，將使違規行為人除重播相同違法節目始
      可能受罰鍰裁處，如播送多數不同之違法節目，則永遠僅
      受警告裁處，如此解釋實有違衛星廣播電視法第35條至37
      條規定，依情節輕重而異其行政處罰方式之立法目的。是
      以原告主張行為人經警告仍不改正，係指再次播出前受警
      告之同一節目，始謂仍不改正云云，顯然限縮法規之適用
      範圍，且無法達成規範目的，自難認屬合理，應難憑採。
   3、另原告主張被告制定之「國家通訊傳播委員會裁處廣播電
      視事業罰鍰案件處理要點」有悖法律保留原則一節，經查
      ，前開要點係被告為行使法律所授與之裁量權，及為使個
      案處理法律適用一致性、符合平等對待原則等目的所制定
      ，核其內容係屬解釋法令及裁量基準性質之行政規則，依
      行政程序法第159 條第2 項第2 款規定，尚非法所不許。
      而原告所指有悖法律保留原則，主要是指處理要點第3 點
      第1 項規定：「於適用廣播電視法第四十三條第一項第一
      款、有線廣播電視法第六十六條第一項第一款及衛星廣播
      電視法第三十六條第一項第一款規定時：（一）所稱警告
      後仍不改正或不予改正之情形，係指經警告後，再有同類
      型之違法構成要件之行為。……」第4 點第2 項規定：「
      （一）……（二）廣播電視法第四十四條、有線廣播電視
      法第六十七條及衛星廣播電視法第三十七條所稱「一年內
      經處罰二次，再有前二條情形者。」，指自本次行為發生
      日起，追溯至前二次受裁罰日止，未逾三六五日，再有同
      類型之違法構成要件之行為。」，原告認其中對衛星廣播
      電視法第36條第1 項第1 款之「仍不改正」及同法第37條
      「再有前二條各款情形」行為，係指再有同類型之違法構
      成要件行為之解釋，有擴充法律所定處罰範圍，惟查，衛
      星廣播電視法第36條第1 款規定所稱仍不改正之行為，原
      文義可能之範圍，包括前第35條各款及各款內不同類型構
      成要件之違法行為，然為達成該條規範目的乃在加重處罰
      前經警告而再次違犯之情形，故以再犯行為須與前次警告
      禁止或誡命之行為，具有同類型之違法構成要件為限，此
      乃因同法第35條之違法行為態樣眾多，分屬執照變更換發
      、節目廣告、播送契約等不同管理規定，故單一類型違法
      行為曾受警告，未必對其餘類型行為之構成要件及違法性
      ，能明確認知而避免再次違犯，故被告前開處理要點將此
      不改正之行為，解釋限於同類型違法構成要件行為，以避
      免處罰範圍過大，並符合法規範目的，核無增加原法律規
      定構成要件以外之處罰，自無違反法律保留原則及衛星廣
      播電視法之立法目的，該處理要點第4 點第2 項對同法第
      37條之解釋亦然，是以原告主張被告前開處理要點之規定
      違反法律保留、依法行政原則云云，亦難認屬有據。
（四）原告於本案違法行為99年6 月25日前1 年（即365 日）內
      曾因節目廣告化違反衛星廣播電視法第19條第1 項行為，
      經被告以98年12月31日通傳字第09800469170 號、99年3
      月19日通傳播字第09948010200 號、99年3 月26日通傳播
      字第09900067640 號裁處書、99年5 月28日通傳播字第09
      900099440 號及99年5 月28日通傳播字第09948022580 號
      裁處書裁處5 次，是被告依此認定原告違反衛星廣播電視
      法第37條第1 項第1 款規定，洵屬有據。此外，被告復參
      酌原告本次違法時間比例為四分之一以下，列為「普通」
      等級，且2 年內曾因相同違法事證，經被告共裁罰12次在
      案，依前揭處理要點規定，按違法情節、事業2 年內受裁
      處次數等考量事項，分別採計10分、35分，合計總積分45
      分，對照違法等級及罰鍰額度參考表，係屬第5 級，對應
      衛星廣播電視法第37條之罰鍰額度裁處100 萬元，核其認
      事用法，尚無違誤，故原告主張原處分違法，應予撤銷，
      尚難憑採。
六、綜上所述，原告主張尚非可採，原處分認事用法，並無違誤
    ，訴願決定遞予維持，亦無不合，從而原告訴請撤銷訴願決
    定與原處分，為無理由，應予駁回。
七、本件事證已臻明確，兩造其餘攻擊防禦方法及聲明陳述，於
    判決結果無影響，爰不逐一論列，併此敘明。
據上論結，本件原告之訴為無理由，依行政訴訟法第98條第1項
前段，判決如主文。
中　　華　　民　　國　　100 　年　　10　　月　　27　　日
                   臺北高等行政法院第四庭
                             審判長法  官　胡方新
                                   法  官  鍾啟煌
                                   法  官  劉穎怡
上為正本係照原本作成。
如不服本判決，應於送達後20日內，向本院提出上訴狀並表明上
訴理由，如於本判決宣示後送達前提起上訴者，應於判決送達後
20日內補提上訴理由書（須按他造人數附繕本）。
中　　華　　民　　國　　100 　年　　10　　月　　27　　日
 　　  　　　　　　　 　　  　     書記官  林苑珍